---
title: "ClassWork"
author: "Polina Kozyulina"
date: "April 8, 2017"
output: html_document
---

```{r setup, message=FALSE}
library(DESeq2)
library(ggplot2)
library(ggrepel)
library(pheatmap)
library(VennDiagram)
library(amap)
library(dbscan)
library(dplyr)
options(width=150)
setwd('/media/polina/305622A3562269B4/rBio')
```

#Читаем датасеты:

```{r load, cache=TRUE}
# reading data
counts <- read.csv("GSE89633_counts.tsv", row.names=1, sep = '\t')
conditions <- read.csv("GSE89633_conditions.tsv", sep = '\t', row.names=1)

```



```{r deseq_prep, cache=TRUE, message=FALSE}
## Cache True so it wouldn't redo this chunk every time you reload Rmd

# Wild type (WT) vs double knockout (DKO)
dds <- DESeqDataSetFromMatrix(countData = counts,
                              colData = conditions,
                              design =  ~ cells + conditions) # 
dds <- dds[rowSums(counts(dds)) > 20, ]
dds <- DESeq(dds)
vst_dds <- varianceStabilizingTransformation(dds) # variance stabilizing transformation
counts.norm <- assay(vst_dds)


# for Kmeans

dds_k <- dds[order(rowSums(counts(dds)), decreasing = T), ]
dds_k <- dds_k[1:8000, ]
log_dds_k <- rlog(dds_k)

```

# Строим красивый PCA

```{r PCA}
pca_data <- prcomp(t(counts.norm))
percents <- pca_data$sdev^2 / sum(pca_data$sdev^2)
to_plot <- t(counts.norm) %*% pca_data$rotation

gdata <- data.frame(
  x=to_plot[, 1],
  y=to_plot[, 2],
  tissue=conditions[, 1],
  cells=conditions[, 2],
  name=rownames(conditions)
)

ggplot(data=gdata, aes(x=x, y=y, color=cells, shape=tissue, text=name)) +
  geom_point(size=3) + theme_bw()  +
  xlab(paste0("PC", 1, ": ", formatC(100 * percents[1], digits=4), "%")) +
  ylab(paste0("PC", 2, ": ", formatC(100 * percents[2], digits=4), "%")) #+
  #geom_text_repel(data=gdata,aes(label=rownames(gdata)))

```

И получаем красивую картинку, где больша часть вариации объясняется типом клеток. Откровенных выделенцев я тут не вижу, все образцы хорошо группируются по клеточному типу, и при этом, отчасти, могу быть разделены по условию, что мы и проверим ниже. 
__PS:__ В целом, почти идеальный датасет в этом плане, я считаю.

# K-means

```{r kmeans, cache=TRUE, message=FALSE, fig.height=10}

clustering <- Kmeans(assay(log_dds_k)[order(rownames(assay(log_dds_k))), ], 11, method="correlation", iter.max=20000)
clusters <- as.data.frame(clustering$cluster)
clusters$cluster <- as.factor(clustering$cluster)
clusters$`clustering$cluster` <- NULL

to_visualise <- as.data.frame(assay(log_dds_k))[order(rownames(assay(log_dds_k))), ]
to_visualise <- to_visualise[order(clustering$cluster),  ]
to_visualise <- to_visualise[ , order(conditions[, 2], conditions[, 1])]


to_visualise_merged <- t(apply(to_visualise, 1, function(r) { (r - min(r)) / (max(r) - min(r)) }))

pheatmap(to_visualise_merged, 
         show_rownames = F, cluster_rows = F,
         cluster_cols=F,
         annotation_col = conditions,
         annotation_row = clusters)

```

# Differential expression

```{r diff_exp}
# FB WT vs FB DKO
cond1 <- conditions["cell type: FB" == conditions$cells ,]
counts1 <- counts[, rownames(cond1)]

dds1 <- DESeqDataSetFromMatrix(countData = counts1,
                              colData = cond1,
                              design = ~ conditions) # 
dds1 <- dds1[rowSums(counts(dds1)) > 20, ]
dds1 <- DESeq(dds1)


# FAP WT vs FAP DKO
cond2 <- conditions["cell type: FAP" == conditions$cells ,]
counts2 <- counts[, rownames(cond2)]

dds2 <- DESeqDataSetFromMatrix(countData = counts2,
                              colData = cond2,
                              design = ~ conditions) # 
dds2 <- dds2[rowSums(counts(dds2)) > 20, ]
dds2 <- DESeq(dds2)

# SMP WT vs SMP DKO
cond3 <- conditions["cell type: SMP" == conditions$cells ,]
counts3 <- counts[, rownames(cond3)]

dds3 <- DESeqDataSetFromMatrix(countData = counts3,
                              colData = cond3,
                              design = ~ conditions) # 
dds3 <- dds3[rowSums(counts(dds3)) > 20, ]
dds3 <- DESeq(dds3)

# FB WT vs FB DKO
res1_pre <- results(dds1)
mcols(res1_pre)$description
res1 <- res1_pre[order(res1_pre[, 4]), ]
res1

# FAP WT vs FAP DKO
res2_pre <- results(dds2)
mcols(res2_pre)$description
res2 <- res2_pre[order(res2_pre[, 4]), ]
res2

# SMP WT vs SMP DKO
res3_pre <- results(dds3)
mcols(res3_pre)$description
res3 <- res3_pre[order(res3_pre[, 4]), ]
res3


```

# Volcano plot
Строим волкано-плоты для разных типов клеток WT vs KDO. Мы видим, что действительно, достаточно много геном экспрессируются дифференциально. По идее, чем больше точек у нас стало красными на волкано и чем шире плот раскинул свои "рукава", тем больше генов изменило уровень экспрессии и тем сильнее они ее изменили соответственно. Я бы сказала, что больше всего была реакция на двойной нокаут в клетках фибробластов FB, однако оценка "на глаз" это показатель, которому я бы не довеляла на 100%. 

```{r volcano_plot}

# FB WT vs FB DKO
gdata1 <- data.frame(x=res1$log2FoldChange, y=-log10(res1$padj), exp = "FB: WT vs DKO")

# FAP WT vs FAP DKO
gdata2 <- data.frame(x=res2$log2FoldChange, y=-log10(res2$padj), exp = "FAP: WT vs DKO")

# SMP WT vs SMP DKO
gdata3 <- data.frame(x=res3$log2FoldChange, y=-log10(res3$padj), exp = "SMT: WT vs DKO")

# Combining
gdata_full <- as.data.frame(rbind(gdata1, gdata2, gdata3))
gdata_full <- gdata_full[complete.cases(gdata_full), ]
gdata_full$Significance <- ifelse(gdata_full$y > -log10(0.01), "Significant", "Not significant")
gdata_full$Significance <- as.factor(gdata_full$Significance)

ggplot(data=gdata_full, aes(x=x, y=y, col=Significance)) +
  geom_point(size=1) + theme_bw()  +
  xlab("Log fold change") +
  ylab("Adjusted p.value") +
  facet_grid(exp ~ .) +
  geom_hline(yintercept=-log10(0.01), col = 'red', linetype = 'dashed') +
  scale_color_manual(values = c('black', 'red'))
```

# Тройная диаграмма Вена

```{r VennDiagram}
FB <- rownames(res1[res1$padj < 0.01 & !is.na(res1$padj), ])

FAP <- rownames(res2[res2$padj < 0.01 & !is.na(res2$padj), ])

SMP <- rownames(res3[res3$padj < 0.01 & !is.na(res3$padj), ])

commonLetters_12 <- intersect(FB, FAP)
commonLetters_23 <- intersect(FB, SMP)
commonLetters_13 <- intersect(SMP, FAP)
commonLetters_123 <- intersect(SMP, commonLetters_12)


draw.triple.venn(length(FB), 
                   length(FAP), 
                   length(SMP), 
                   length(commonLetters_12),
                   length(commonLetters_23),
                   length(commonLetters_13), 
                   length(commonLetters_123),
                   category = c("FB", "FAP", "SMP"),
                   fill = c("cyan", "violet", "yellow"),
                   lty = "blank")

```


