---
title: "sql_hw3"
author: "PKozyulina"
date: "April 15, 2017"
output:
  html_document:
    fig_height: 7
    fig_width: 12
---
## Библиотеки, которые нам понадобятся
```{r libs}
options(width = 180)
library(RSQLite)
library(DBI)

```

## Загружаем данные

```{r setup, warning=FALSE, message=F}

# connecting to db
mydb <- dbConnect(RSQLite::SQLite(), "data.sqlite") # open connection to the database
dbListTables(mydb) 

```

## Задание 1. 
#### Перечислить пользователей в алфавитном порядке username (все колонки в любом порядке)

```{r alphabetical users}

dbGetQuery(mydb, "SELECT * FROM  Users ORDER BY username;")

```

## Задание 2.
#### 5 пользователей, которые зарегистрировались последними (все колонки в любом порядке)

```{r 5_users_last}

dbGetQuery(mydb, "SELECT * FROM  Users ORDER BY registered DESC LIMIT 5;")

```


## Задание 3. 
#### Топ 5 пользователей по числу прослушиваний (все колонки в любом порядке)

```{r 5_max_listened}

dbGetQuery(mydb, "SELECT user_id, count(song_id), start_time 
                FROM Listened 
                GROUP BY user_id 
                ORDER BY count(song_id) DESC
                LIMIT 5")
```


## Задание 4. 
####  Информацию об исполнителях и количестве их альбомов (имя исполнителя|число)


```{r artist_album}

dbGetQuery(mydb, "SELECT Artists.name as Artist, count(DISTINCT Albums.id) as Albums 
           FROM Albums JOIN Artists ON Artists.id = Albums.artist_id 
           GROUP BY artist_id")

```

## Задание 5. 
####  Информацию об исполнителях и количестве их песен (имя исполнителя|число)


```{r artist_songs}

dbGetQuery(mydb, "SELECT Artists.name as Artist, count(DISTINCT Songs.id) as Songs 
           FROM Albums 
           JOIN Artists ON Artists.id = Albums.artist_id 
           JOIN Songs On Albums.id = Songs.album_id 
           GROUP BY artist_id")

```


## Задание 6.
#### Самый длинный альбом по числу песен. (имя исполнителя|название альбома|число)

```{r artist_album_date}

dbGetQuery(mydb, "SELECT Artists.name as Artist, Albums.name as Album, count(DISTINCT Songs.id) Songs 
                FROM Albums 
                JOIN Artists ON Artists.id = Albums.artist_id 
                JOIN Songs On Albums.id = Songs.album_id 
                GROUP BY album_id 
                ORDER BY Songs DESC
                LIMIT 1")

```

## Задание 7.
#### Самый длинный альбом по суммарной продолжительности. (имя исполнителя|название альбома|число)

```{r artist_album_longest}

dbGetQuery(mydb, "SELECT Artists.name as Artist, Albums.name as Album, total(Songs.duration) as Duration 
                FROM Albums 
                JOIN Artists ON Artists.id = Albums.artist_id 
                JOIN Songs ON Albums.id = Songs.album_id 
                GROUP BY album_id 
                ORDER BY Duration DESC
                LIMIT 1")

```

## Задание 8.
####  Альбом самой большой средней продолжительностью трека. (имя исполнителя|название альбома|число)

```{r artist_album_longest_average_song}

dbGetQuery(mydb, "SELECT Artists.name as Artist, Albums.name as Album, total(Songs.duration)/count(Songs.duration) as Mean_Duration 
                FROM Albums 
                JOIN Artists ON Artists.id = Albums.artist_id 
                JOIN Songs On Albums.id = Songs.album_id 
                GROUP BY album_id 
                ORDER BY Mean_Duration DESC
                LIMIT 5")

```


## Задание 9.
#### Топ 5 самых прослушиваемых треков. (имя исполнителя|название альбома|название песни|число)

```{r artist_album_top_songs}

dbGetQuery(mydb, "SELECT 
                Artists.name as Artist, 
                Albums.name as Album, 
                Songs.name as Song, 
                count(Listened.song_id) as Listened_times 
                FROM Albums 
                JOIN Artists ON Artists.id = Albums.artist_id 
                JOIN Songs On Albums.id = Songs.album_id 
                JOIN Listened ON Songs.id = Listened.song_id 
                GROUP BY Listened.song_id 
                ORDER BY Listened_times DESC
                LIMIT 5")

```

## Задание 10.
#### Найдите год, что песни, выпущенные в этом году, слушают больше всего (год|количество прослушиваний)

```{r popular_year}

dbGetQuery(mydb, "SELECT 
                Albums.release_year, 
                count(Listened.song_id) as Listened_times 
                FROM Albums 
                JOIN Artists ON Artists.id = Albums.artist_id 
                JOIN Songs On Albums.id = Songs.album_id 
                JOIN Listened ON Songs.id = Listened.song_id 
                GROUP BY Albums.release_year 
                ORDER BY Listened_times DESC
                LIMIT 1")

```


## Задание 11.
#### Для пользователя с id=47 найдите топ 20 последних прослушанных треков. (имя исполнителя|название альбома|название песни|когда)

```{r id_47}

dbGetQuery(mydb, "SELECT 
                Artists.name as Artist,
                Albums.name as Album,
                Songs.name as Song,
                Listened.start_time as Time
                FROM Albums 
                JOIN Artists ON Artists.id = Albums.artist_id 
                JOIN Songs On Albums.id = Songs.album_id 
                JOIN Listened ON Songs.id = Listened.song_id 
                JOIN Users ON Users.id = Listened.user_id
                WHERE  Users.id = 47
                ORDER BY Time DESC
                LIMIT 20")

```

## Задание 12.
#### (Больше join Богу join) Для каждого пользователя и каждой песни, которую пользователь прослушал, найдите количество прослушиваний. (имя пользователя|имя исполнителя|название альбома|название песни|число) . Подсказка – можно использовать пару колонок в group by.

```{r everything}

dbGetQuery(mydb, "SELECT
                Users.username as Username,
                Artists.name as Artist,
                Albums.name as Album,
                Songs.name as Song,
                count(Listened.user_id) as Times
                FROM Albums 
                JOIN Artists ON Artists.id = Albums.artist_id 
                JOIN Songs On Albums.id = Songs.album_id 
                JOIN Listened ON Songs.id = Listened.song_id 
                JOIN Users ON Users.id = Listened.user_id
                GROUP BY Users.username, Artists.name, Albums.name, Songs.id
                LIMIT 40")
dbDisconnect(mydb)
```
